# 请教陈版有关收入确认问题

提问人：yxc998 时间：2022-01-14 10:13:59
陈版，您好！
A项目，由政府平台与社会资本方合作实施，其中由社会资本方成立项目公司，通过摘牌挂取得土地。然后由政府方与社会资本方合作开发。政府方负责项目开发管理，包括但不限于物业产品的规划、设计等除施工单位之外的相关工作，社会资本方负责具体实施项目施工建设的各项工作，包括施工单位的选择，项目成本、质量、进度及安全管理。项目由政府方以项目公司对外销售。政府支付回购款，回购款按照社会资本化累计发生投资额（土地、建安等）及合同约定的年化利率计取，按节点支付项目公司投资款及投资回报。项目结束后，社会资本化通过股权转让退出项目公司。
想向您请教的是：项目公司是应参照会计准则解释 3 （第六条）确认收入还是按照利息收入来确认，社会资本化收取的对价实际就是资金占用回报。
另外，对于收入的确认，更多的是看业务的实质还是投资回报的实质来研判。请您指教，谢谢！@chenyiwei

回答人：chenyiwei
这种情况，要考虑社会资本方和项目公司是否为建造该政策性住房的主要责任人。如果是，则参考《企业会计准则解释第 3 号》第六条规定，按建造合同确认收入和成本；如果不是，则属于单纯提供融资，仅确认利息收入。
鉴于“社会资本方负责具体实施项目施工建设的各项工作，包括施工单位的选择，项目成本、质量、进度及安全管理”，如果社会资本方确实具备提供这些服务所需的资源和能力，则在社会资本方合并报表层面可以确认这些服务的收入和成本。但在项目公司个别报表中，如果项目公司仅仅是通道，自身不具备提供这些服务所需的资源和能力，则按净额法核算。